【裁判字號】    95,訴,1403
【裁判日期】    950817
【裁判案由】    毒品危害防制條例
【裁判全文】
臺灣桃園地方法院刑事判決              95年度訴字第1403號
公  訴  人  臺灣桃園地方法院檢察署檢察官
被      告  甲○○
指定辯護人  本院公設辯護人乙○○
上列被告因毒品危害防制條例案件，經檢察官提起公訴（95年度
毒偵字第2370號），經本院訊問被告後，被告自白犯罪，檢察官
聲請協商判決，經本院合議庭裁定由受命法官改依簡式審判程序
後為協商判決，本院判決如下：
    主  文
甲○○施用第一級毒品，累犯，處有期徒刑柒月，扣案之注射針
筒貳支沒收；又施用第二級毒品，累犯，處有期徒刑陸月。應執
行有期徒刑壹年，扣案之注射針筒貳支沒收。
    事實及理由
一、犯罪事實：甲○○於民國82年間因違反麻醉藥品管理條例，
    經本院判處有期徒刑5 年6 月、8 月，合併應執行有期徒刑
    5 年10月確定，於83年2 月18日入監執行，於84年12月23日
    假釋出監，後經撤銷假釋，於88年5 月7 日入監執行，至91
    年9 月30日縮短刑期執行完畢。另於87年間因施用毒品犯行
    ，經本院以87年度毒聲字第1472號裁定送觀察、勒戒，於87
    年9 月11日執行完畢，因無繼續施用之傾向，經臺灣桃園地
    方法院檢察署檢察官於87年9 月10日以87年度偵字第12761
    號不起訴處分確定。再於同年間因施用毒品犯行，經本院以
    87年度毒聲字第2779號裁定送觀察、勒戒後，認有繼續施用
    毒品傾向，而經本院以87年度毒聲字第3045號裁定送強制戒
    治，後經本院以88年度毒聲字第2170號裁定停止戒治，所餘
    戒治期間付保護管束，於88年11月26日保護管束期滿執行完
    畢，經臺灣桃園地方法院檢察署檢察官於88年12月3 日以88
    年戒偵字第229 號不起訴處分確定。再於93年間因施用毒品
    案件，經本院以93年度壢簡字第917 號判處有期徒刑5 月確
    定，於93年12月10日易科罰金執行完畢。詎仍不知悔改，基
    於施用第1 級毒品海洛因之犯意，於95年4 月19日中午某時
    ，在桃園縣楊梅鎮友人住處，以針筒注射之方式施用第1 級
    毒品海洛因1 次。復另基於施用第2 級毒品甲基安非他命之
    犯意，於前開時、地，在施用海洛因後不久，另以燒烤之方
    式施用第2 級毒品甲基安非他命1 次。嗣於95年4 月19日17
    時許，在桃園縣楊梅鎮○○路○ 段676 號10弄139 號前為警
    查獲，並扣得甲○○所有，供其施用海洛因所用之注射針筒
    2 支。案經新竹縣警察局竹東分局報告臺灣桃園地方法院檢
    察署檢察官偵查起訴。
二、本件被告所犯為死刑、無期徒刑、最輕本刑3 年以上有期徒
    刑以外之罪或高等法院管轄第1 審案件以外之罪，經被告於
    準備程序就被訴事實為有罪之陳述，經告知簡式審判程序之
    旨，並聽取被告及檢察官之意見後，經本院合議庭依刑事訴
    訟法第273 條之1 規定，裁定改依簡式審判程序，並由受命
    法官獨任審理，核先敘明。
三、證據：
（一）被告甲○○於檢察官偵查中及本院審理時之自白。
（二）姓名、編號對照表1 份、昭信科技顧問股份有限公司濫用
      藥物尿液檢體檢驗報告2 份。
（三）扣案之注射針筒2 支。
四、本件被告已認罪，經檢察官與被告於準備程序達成協商之合
    意，其合意內容為：被告施用第1 級毒品海洛因部分願受科
    處有期徒刑7 月；施用第2 級毒品安非他命部分願受科處有
    期徒刑6 月，合併應執行有期徒刑1 年。經查，上開協商合
    意並無刑事訴訟法第455 條之4 第1 項所列情形之一，檢察
    官聲請改依協商程序而為判決，本院爰不經言詞辯論，於協
    商合意範圍內為協商判決。
五、按行為後法律有變更者，適用行為時之法律。但行為後之法
    律有利於行為人者，適用最有利於行為人之法律，刑法第2
    條第1 項定有明文，此條規定乃與刑法第1 條罪刑法定主義
    契合，而貫徹法律禁止溯及既往原則，係規範行為後法律變
    更所生新舊法律比較適用之準據法，是刑法第2 條本身雖經
    修正，但刑法第2 條既屬適用法律之準據法，本身尚無比較
    新舊法之問題，應一律適用裁判時之現行刑法第2 條規定以
    決定適用之刑罰法律，先予辨明。又以本次刑法修正之比較
    新舊法，應就罪刑有關之共犯、未遂犯、想像競合犯、牽連
    犯、連續犯、結合犯，以及累犯加重、自首減輕暨其他法定
    加減原因（如身分加減）與加減例等一切情形，綜其全部罪
    刑之結果而為比較，且從刑附屬於主刑，除法律有特別規定
    者外，依主刑所適用之法律，最高法院95年5 月23日著有95
    年度第8 次刑庭會議決議可資參照。經查：
    (1)被告行為後，刑法第51條業於94年1月7日修正公布，並於
      95年7 月1 日施行，修正前刑法第51條第5 款規定：「宣
      告多數有期徒刑者，於各刑中之最長期以上，各刑合併之
      刑期以下，定其刑期。但不得逾20年」，修正後刑法第51
      條第5 款則規定：「宣告多數有期徒刑者，於各刑中之最
      長期以上，各刑合併之刑期以下，定其刑期。但不得逾30
      年」，比較結果，修正後刑法並非較有利於行為人，依刑
      法第2 條第1 項前段之規定，仍應依修正前刑法，定其應
      執行之刑。
    (2)被告行為後，刑法第47條關於累犯之規定，業於94年1 月
      7 日修正，並於95年7 月1 日施行，修正前刑法第47條原
      規定「受有期徒刑之執行完畢，或受無期徒刑或有期徒刑
      一部之執行而赦免後，5 年以內再犯有期徒刑以上之罪者
      ，為累犯，加重本刑至二分之一」，修正後為第47條第1
      項，並修正為「受徒刑之執行完畢，或一部之執行而赦免
      後，5 年以內故意再犯有期徒刑以上之罪者，為累犯，加
      重本刑至二分之一」，故依修正後之規定，僅限於「故意
      」再犯有期徒刑之罪，始有累犯之適用，本案被告於93年
      間因施用毒品案件，經本院以93年度壢簡字第917 號判處
      有期徒刑5 月確定，於93年12月10日易科罰金執行完畢，
      有臺灣高等法院被告前案紀錄表各1 份紙在卷可稽，其於
      5 年以內再故意犯本件有期徒刑以上之罪，不論依修正前
      之刑法第47條，或修正後之刑法第47條第1 項之規定，均
      構成累犯，對被告而言並無有利或不利之情形。
    (3)綜合上述各條文修正前、後之比較，揆諸前揭最高法院決
      議及修正後刑法第2 條第1 項前段、後段規定之「從舊、
      從輕」原則，自應全部適用被告行為時之法律，即修正前
      刑法之相關規定予以論處。
    (4)故被告所犯上開施用海洛因、甲基安非他命之行為，犯意
      各別，構成要件互異，應予分論併罰，而分別量處如主文
      所示之刑，並依修正前第51條第5 款之規定其應執行之刑
      ，以示懲戒。又扣案注射針筒2 支，屬被告所有，供其施
      用第1 級毒品海洛因所用之物，業據被告於本院審理時自
      承在卷，依從刑附屬於主刑之原則，應依修正前刑法第
      38條第1 項第2 款規定併予宣告沒收
六、應適用之法條：刑事訴訟法第273 條之1 第1 項、第455 條
    之2 、第455 條之4 第2 項、第455 條之8 ，毒品危害防制
    條例第10條第1 項、第2 項，修正後刑法第2 條第1 項前段
    、修正前刑法第11條前段、第47條、第51條第5 款、第38條
    第1 項第2 款，判決如主文。
七、本判決除有刑事訴訟法第455 條之4 第1 項第1 款、第2 款
    、第4 款、第6 款、第7 款所定情形之一，或違反同條第2
    項規定者外，不得上訴。如有前述得上訴之情形，得自收受
    判決送達之日起10日內，向本院提出上訴書狀，上訴於第2
    審法院。
中    華    民    國    95    年    8     月    17    日
                      刑事第九庭法  官  何燕蓉
以上正本證明與原本無異。
如不服本判決，應於判決送達後10日內向本院提出上訴狀（應附
繕本）。
                                書記官  許弘樺
中    華    民    國    95    年    8     月    25    日
附錄本案論罪科刑依據之法條：
毒品危害防制條例第10條
施用第一級毒品者，處六月以上五年以下有期徒刑。
施用第二級毒品者，處三年以下有期徒刑。


司法院資訊處製作；財團法人民間司法改革基金會備份。
